【裁判字號】    89,簡上,83
【裁判日期】    891124
【裁判案由】    竊盜
【裁判全文】
台灣士林地方法院刑事判決                          八十九年度簡上字第八三號
    上  訴  人  乙○○
    即  被  告
右列上訴人因竊盜案件，不服本院刑事簡易庭八十九年度簡字第七○七號，中華民國
八十九年七月十二日之第一審判決（聲請簡易判決處刑書：臺灣士林地方法院檢察署
八十九年度偵字第四五六四號），提起上訴，本院管轄第二審合議庭判決如左：
    主  文
上訴駁回。
    事  實
一、乙○○意圖為自己不法之所有，於民國八十九年五月六日上午九時三十分許，在
    台北市○○區○○路一段一六六巷一三九號一樓丙○○臨時擺設之五金雜貨賣場
    內，趁丙○○及其女友甲○○不注意之際，徒手竊取該賣場內所陳列「流行飲料
    杯飾」、「柔軟細香的冰淇淋聖代」、「什錦水果拼盤大珠小珠在玉盤」等三本
    書，共值新台幣六十元，得手後將該三本書藏置於其所有之背包內，在乙○○欲
    騎機車離開該賣場時為丙○○當場發現，嗣經巡邏警員到場處理而查悉上情，並
    在其背包扣得前揭「流行飲料杯飾」、「柔軟細香的冰淇淋聖代」、「什錦水果
    拼盤大珠小珠在玉盤」等三本書。
二、案經台北市政府警察局北投分局報告臺灣士林地方法院檢察署檢察官聲請簡易判
    決處刑。
    理  由
一、訊據被告乙○○矢口否認涉有前揭竊盜之犯行，辯稱：伊有付六十元交給甲○○
    ，付完錢後直接將書放在背包內，當時甲○○、丙○○均站在門口，由甲○○負
    責收錢；她沒有給我塑膠袋，伊也沒有向她要塑膠袋云云。惟查：證人即被害人
    丙○○迭自警訊以迄本院調查時均明確指稱：被告進入店內，一直看伊及其女友
    （即甲○○）有無在注意她，後來甲○○叫伊要注意被告，伊特別留意被告行動
    ，並看見被告將三本食譜放在黑色背包內，後來被告要騎機車離開時，伊告訴被
    告「拿東西不用付錢，為何東西直接放在包包內，東西還不拿出來」等語，被告
    就從皮包內拿出三本書；當時伊是站在門口負責結帳，被告確定未向伊結帳，甲○○則在裡面分籃子給客人裝東西，並未負責結帳，直到伊去警察局時，甲○○
    才出來收錢等情綦詳（見偵查卷第六頁反面、第二六至二八頁；本院八十九年十
    月十六日筆錄）；證人甲○○自警訊以迄本院調查時亦稱：當天伊在裡面負責分
    籃子給客人，並未負責結帳，都是由丙○○在收錢；被告確定沒有付錢，伊當天
    沒有負責收錢，直到丙○○要去警局時，沒有人伊才開始收錢。當天被告一開始
    進去時伊沒注意，因人潮頗多，後來被告本來要離去，後來她又走進去，並在賣
    場內逗留，因被告一直看伊與丙○○有沒有在注意她，且手上沒有任何東西，我
    才開始注意到她，並出來跟丙○○講要注意這個人。過沒多久，丙○○就抓到被
    告等語（見偵查卷第七頁、第二六、二七頁，本院八十九年十月十六日筆錄），
    互核證人丙○○、甲○○所證述之上開情節大致相符；再佐以證人即警員林維德
    亦到庭證稱：丙○○在警訊時稱被告在店內東看看，西看看，也沒有購書之意思
    ，他們覺得被告行動可疑，就特別注意他的行動，後來這位小姐要離開時，丙○○才要求被告將書拿出來等語（見本院八十九年十月二日筆錄），是證人丙○○
    、甲○○所為上開證言，已堪採信。又證人丙○○、甲○○與被告素不相識，復
    無怨隙，渠等已無甘冒誣告或偽證之重責，故意構詞誣陷被告之必要，是渠等所
    為上開證言，應屬可採。且證人丙○○已陳明因女友甲○○要其注意被告，始特
    別留意被告行動，並看見被告將三本食譜放在黑色背包內，後來被告要騎機車離
    開時，始告訴被告「拿東西不用付錢，為何東西直接放在包包內，東西還不拿出
    來」等情無訛，衡情證人丙○○果若有意誣陷被告竊盜，則被告將上開三本書直
    接置於皮包內，繼續在賣場內逗留時，被告應可立即舉發被告，何需等到被告未
    結帳欲直接騎機車離開賣場時，始要求被告打開皮包接受檢查，由此益見證人丙○○所述上情應屬真正。至被告雖以前揭情詞置辯，然證人丙○○、甲○○已堅
    決否認其情，是被告所辯上情是否可採，實值存疑。又被告先於偵查時辯稱：伊
    有結帳，伊向甲○○結帳，因伊還要買東西，伊跟她說不需要包裝云云（見偵查
    卷第二七頁反面）；然嗣於本院審理時則稱：她沒有給我塑膠袋，我也沒有向她
    要塑膠袋云云（見本院八十九年十一月十日筆錄）；是被告此部分前後所供已有
    不一，復與證人丙○○、甲○○所供該店結帳後，均會以塑膠袋將東西加以包裝
    乙節不符。另證人即現場處理警員張榮生已到庭證稱：伊約將近十點左右到現場
    ，是看見現場圍一群人，並聽見路人說裡面有發現小偷，才進去處理等語（見本
    院八十九年十月十六日筆錄），是被告所辯是伊叫圍觀的人去叫警察來的云云，
    亦與事實有違；再者，通常此類開放性賣場，顧客大多在離去賣場時再行結帳，
    是被告所辯其先買書付款，將上開書籍裝入背包內後，繼續在賣場內逗留到處看
    看乙節，已與交易常情有違，況被告於本院調查時已陳明：當時在購書前都有看
    過該賣場，看過後只想買書等語，益見被告所辯上情應係事後卸責之詞，委不足
    採。參以被告已於偵查時當場對被害人丙○○表示道歉（見偵查卷第二八頁），
    倘若被告果未行竊而係遭丙○○誣陷，豈有願向被害人丙○○致歉之可能，此外
    ，復有贓物認領保管單乙紙在卷可佐。綜核上情，被告所辯顯係事後卸責之詞，
    尚不足採，本件事證明確，被告犯行洵堪認定，應依法論科。
二、核被告即上訴人乙○○所為，係犯刑法第三百二十條第一項之普通竊盜罪。原審
    援引刑事訴訟法第四百四十九條第一項前段、第四百五十四條第二項，刑法第三
    百二十條第一項、第七十四條第一款，罰金罰鍰提高標準條例第一條前段，並審
    酌被告之品行、生活狀況、犯罪動機、目的、手段、被害人偵查中已表明無意再
    行追訴及其犯罪後之態度等一切情狀，判處被告拘役三十日，併予宣告緩刑三年
    ，認事用法均無不當，量刑亦甚妥適。被告上訴指摘原判決不當，核非可採，其
    上訴為無理由，應予駁回。
據上論斷，應依刑事訴訟法第四百五十五條之一第一項、第三項、第三百六十八條，
判決如主文。
本案經檢察官何明楨到庭執行職務。
中      華      民      國    八十九    年     十一     月    二十四    日
                                  臺灣士林地方法院刑事第一庭
                                      審判長法  官
                                            法  官
                                            法  官
本判決不得上訴。
附錄本案論罪科刑法條全文：
刑法第三百二十條第一項


司法院資訊處製作；財團法人民間司法改革基金會備份。
